臺灣臺中地方法院刑事判決
109年度易字第2096號
公  訴  人  臺灣臺中地方檢察署檢察官
被      告  鄭涼城


                    （另案於法務部○○○○○○○執行中，現寄押於法務部○○○○○○○○○○○）
上列被告因詐欺等案件，經檢察官提起公訴（109年度偵字第195
95、19596、19597、22122號），本院判決如下：
    主    文
鄭涼城犯如附表所示之罪，均累犯，各處如附表所示之刑及沒收
。如附表編號1、3、4部分應執行有期徒刑壹年貳月；如附表編
號2、5、6部分應執行有期徒刑伍月，如易科罰金，以新臺幣壹
仟元折算壹日。
    犯罪事實
一、鄭涼城並無支付雇工費用、機具租金及歸還機具之意願，竟
    意圖為自己不法之所有，基於詐欺得利及詐欺取財之犯意，
    於民國108年7月21日，以行動電話門號0000000000號撥打電
    話至弘旺國際企業社（下稱弘旺企業社)，自稱係「鄭天翔
    」，欲委託弘旺企業社施作工程，又以通訊軟體LINE向經理
    林全鏘佯稱：工程地點在臺中市○○○街00號，需委託弘旺企
    業社雇用泥作師父及租用大型電動攪拌機（俗稱土牛）至上
    開地點，並約定第1天雇請2名師傅、2名小工之費用為新臺
    幣（下同）9600元，土牛之租金為500元；第2天雇請1名師
    傅、1名小工之費用為4800元，土牛之租金為500元，共計1
    萬5400元，致林全鏘陷於錯誤，遂依前上開約定，於同年月
    23日、24日指派林山照等人前往上址，並提供土牛1台及單
    輪推車2台、圓鍬2支等工具（價值合計1萬9500元）予鄭涼
    城施作工程。然於同年月25日，弘旺企業社之工人至施工現
    場時，鄭涼城竟已將上開土牛、手推車2台及圓鍬2支帶離現
    場，嗣林全鏘向鄭涼城多次催討上開工具及費用未果，始知
    受騙。
二、鄭涼城於108年10月31日，分別為下列犯行：
　㈠其無支付車資之意願，竟意圖為自己不法之所有，基於詐欺
    得利之犯意，透過LINE群組叫車，司機陳良惠接獲通知後，
    於同日下午3時1分許，駕駛車牌號碼000-0000號自用小客車
    ，在臺中市○○區○○街00號搭載鄭涼城，鄭涼城佯稱：因有多
    個地點要去，車資最後再一起結算云云，致陳良惠陷於錯誤
    ，鄭涼城並稱欲尋訪友人，而指示陳良惠先前往臺中市○○區
    ○○○街000號百世生命禮儀社，再至臺中市○○區○○路0段00號
    ，惟因尋無該址，又折返百世生命禮儀社，又稱欲前往臺中
    醫院領藥，於同日傍晚抵達臺中醫院後，鄭涼城向陳良惠稱
    拿完藥後尚有其他地點要去，要陳良惠在該處等待即下車離
    去。嗣陳良惠等待未果，至臺中醫院內尋人無著，始知受騙
    上當，鄭涼城因此詐得相當於車資2730元載運服務之利益。
　㈡其無委託處理喪葬事宜之意，另意圖為自己不法之所有，基
    於詐欺取財之犯意，搭乘上開陳良惠所駕駛車輛，於同日下
    午5時30分許，至上開百世生命禮儀社，向陳祺臻佯稱：其
    岳母於彰化基督教醫院往生，欲委託接送遺體事宜云云，陳
    祺臻即撥打電話將上開詐騙話術轉知父親，並將電話轉交鄭
    涼城由其等接洽，陳祺臻並交付名片予鄭涼城，鄭涼城即先
    行離去。其後鄭涼城又返回百世生命禮儀社，並撥打電話予
    陳祺臻父親，佯稱：需借款8000元以辦理大體出院事宜云云
    ，致陳祺臻父親陷於錯誤，指示陳祺臻交付上開款項予鄭涼
    城；鄭涼城又藉陳祺臻以電話向母親告知上情時，接過電話
    向陳祺臻母親佯稱：因上情欲再借2000元，湊個1萬元云云
    ，致陳祺臻母親亦陷於錯誤，指示陳祺臻交付上開款項予鄭
    涼城，鄭涼城即搭乘陳良惠之車輛離去。嗣陳祺臻指派接送
    大體之車輛至彰化基督教醫院，與鄭涼城所留之行動電話門
    號聯繫無著，陳祺臻始知受騙上當。
三、鄭涼城實際並無辦理喪葬事宜之意，竟意圖為自己不法所有
    ，基於詐欺取財之犯意，於108年11月8日2時5分許，以行動
    電話門號0000000000號撥打電話予不知情之林昇勇，自稱係
    「廖輝祥」，因親人過世，詢問是否有熟識之禮儀社可介紹
    ，林昇勇即介紹鄭涼城與經營禮儀社之郭志歆透過電話接洽
    ，鄭涼城即向郭志歆佯稱：因岳父往生，欲委託郭志歆將大
    體自臺中市○○區○○○道0段0000號臺中榮民總醫院接回桃園辦
    理後事云云，郭志歆乃於同日8時31分許，指派員工郭俊佑
    前去臺中榮民總醫院接體。嗣郭俊佑駕駛車牌號碼000-0000
    號自用小客車，於同日10時27分許抵達該醫院急診室外之東
    大路公車站牌前與鄭涼城會合，鄭涼城即向郭俊佑佯稱：因
    往生者出院需先結清醫療費用，需借款3萬元，而遺體已經
    送往臺中市○○區○○路0段000號云云，致郭俊佑陷於錯誤，撥
    打電話將上開詐騙話術轉告郭志歆，致郭志歆亦陷於錯誤，
    經郭志歆應允後，郭俊佑即依指示交付3萬元予鄭涼城，並
    隨即前往上址欲辦理接體事宜，然等待無著並以電話聯繫未
    果，郭俊佑始知受騙上當。
四、鄭涼城實際並無辦理喪葬事宜之意，竟意圖為自己不法之所
    有，基於詐欺取財之犯意，於109年2月26日中午12時30分許
    ，至臺中市○區○○路0段000○0號萬邦禮儀公司，自稱係「陳
    嘉銘」，向劉昭村佯稱：其父親在臺中榮民總醫院往生，欲
    委託劉昭村處理後事云云，並於借用禮儀社之廁所之際，見
    劉昭村放置於廁所旁插座充電之行動電源1個，另意圖為自
    己不法之所有，基於竊盜之犯意，徒手竊取上開行動電源得
    手。其後劉昭村駕車搭載鄭涼城前往臺中榮民總醫院，於同
    日下午3時7分抵達醫院門口時，鄭涼城即向劉昭村佯稱：尚
    欠5000元之出院費用云云，致劉昭村陷於錯誤，然劉昭村因
    身上僅有1800元，故僅將1800元交付鄭涼城，其後鄭涼城即
    稱其先去醫院辦理手續，再與劉昭村約定在臺中市○○區○○路
    000號喪宅會合。嗣劉昭村駕車前往上址然遍尋不著，且與
    鄭涼城聯繫未果，劉昭村始知受騙上當。
五、案經鄧富美訴由臺中市政府警察局第五分局；陳祺臻訴由臺
    中市政府警察局烏日分局；郭俊佑、郭志歆訴由臺中市政府
    警察局第六分局；劉昭村訴由臺中市政府警察局第二分局移
    請臺灣臺中地方檢察署檢察官偵查起訴。
    理    由
一、證據能力：
　  按被告以外之人於審判外之陳述，雖不符刑事訴訟法第159
    條之1至第159條之4之規定，然經當事人於審判程序同意作
    為證據，法院審酌該言詞陳述作成時之情況，認為適當者，
    亦得為證據；當事人、代理人或辯護人於法院調查證據時，
    知有刑事訴訟法第159條第1項不得為證據之情形，而未於言
    詞辯論終結前聲明異議者，視為有前項之同意，刑事訴訟法
    第159條之5定有明文。本案下列所引用被告鄭涼城以外之人
    於審判外之陳述，並無符合刑事訴訟法第159條之1第1項規
    定之情形，且公訴人及被告於本院依法調查上開證據之過程
    中，均已明瞭其內容，而足以判斷有無刑事訴訟法第159條
    第1項不得為證據之情事，惟並未對證據能力表示異議，本
    院審酌上開陳述作成時之情況，並無違法取證之瑕疵，認以
    之作為證據為適當，揆諸上開規定，應具有證據能力。另卷
    附之非供述證據部分，均不涉及人為之意志判斷，與傳聞法
    則所欲防止證人記憶、認知、誠信之誤差明顯有別，核與刑
    事訴訟法第159條第1項之要件不符。上開證據既無違法取得
    之情形，且經本院依法踐行調查證據程序，自應具有證據能
    力，合先敘明。
二、得心證之理由：
  ㈠就犯罪事實欄一所示犯行：
　　訊據被告固坦承其並未支付雇工費用及土牛租金，而有為此部分之詐欺得利犯行，惟矢口否認有何詐欺取財犯行，辯稱：伊沒有載走上開工具云云。經查：
　　⒈被告並無支付雇工費用、機具租金之意願，竟意圖為自己
      不法之所有，基於詐欺得利之犯意，於108年7月21日，以
      行動電話門號0000000000號撥打電話至弘旺企業社，自稱
      係「鄭天翔」，欲委託弘旺企業社派工施作工程，又以LI
      NE向該企業之經理即被害人林全鏘表示工程地點在臺中市
      ○○○街00號附近，需泥作師父及租用土牛，並約定第1天雇
      工為兩大兩小即2名師傅、2名小工之費用為9600元、土牛
      租金500元；第二天雇工為一大一小即1名師傅、1名小工
      之費用為4800元、土牛租金500元，共計1萬5400元。而弘
      旺企業社有於同年月23日、24日按照前開約定，指派工頭
      林山照及其他工人施作工程，並有提供土牛1台，而被告
      並未給付弘旺企業社任何費用等情，均為被告所自承，核
      與證人鄧富美、林全鏘於偵查、本院審理中之證述相符（
      見偵2633卷P39-43、P127-128、P143、P211-212，本院卷
      P276-285、P344-351），及證人林山照、鄭連福於警詢時
      之證述相符（見偵2633卷P45-46、P51-52），並有證人林
      山照109年9月24日指認犯罪嫌疑人紀錄表、被害人林全鏘
      與被告之LINE對話紀錄翻拍照片23張等在卷可稽（見同上
      卷P47-50、P55-65），足認被告此部分之自白與事實相符
      ，而堪採信，此部分之事實均堪認定。
　　⒉證人林全鏘於偵訊時具結證稱：土牛是公司的師傅林山照
      開貨車將土牛載去工地交給被告，後來被告沒有支付師傅
      的費用及租用土牛的錢，土牛也沒有還，後來老闆叫伊去
      工地看時伊沒有看到土牛，伊詢問在場的大包，大包稱被
      告已經把土牛載走等語（見偵2633卷P212）；又於本院審
      理時具結證稱：伊事後有去工地，因為伊是經理，要負責
      這些事宜，伊有遇到營造廠即被告之上包，其表示於被告
      完工後就把工具載走。被告確實有借推車跟圓鍬，是跟現
      場的師傅借，師傅回來公司拿的。伊看卷附LINE對話紀錄
      ，情形應該是工人第1、2天做完，第3天去到現場發現被
      告人不見，東西也不見了等語（本院卷P347-351），其證
      述前後尚屬一致。又被告自承上開LINE對話紀錄翻拍照片
      確係其與工程行之對話（見同上卷P553），依該LINE對話
      內容略以：於7月25日，林全鏘傳送「？」訊息，被告則
      回覆「明天人再來，錢明天來工地拿，我爸今天早上過世
      」，林全鏘則回覆「OK」，被告又問「明天有排人嗎」。
      其後於8月1日，被告傳送語音訊息及撥打LINE電話予林全
      鏘，林全鏘則回傳合作金庫存摺封面之照片。於8月2日，
      林全鏘傳送「？」之訊息，並稱「還是沒有收到你的工程
      款，我們明天將依法提出告訴，包括你跟我們租了一台土
      牛，借了兩台手推車還有兩支圓鍬沒有歸還一併提出告訴
      」，而被告於8月3日時傳送訊息「有沒有匯進去了？」，
      林全鏘回覆「剛剛還沒有，我叫會計去刷看看」，被告則
      稱「你再跟我說」，林全鏘又回覆「還是沒有」，被告又
      傳送語音訊息及撥打LINE對話，而林全鏘於8月5日時稱「
      至今尚未收到你的工程款，今天下午會正式對你提出告訴
      」並撥打LINE電話惟無人應答等情，核與證人林全鏘上開
      證詞相符，是其所述，堪可採信，足見被告確係於108年7
      月24日工人離開後至同月年25日間某時，將上開土牛及工
      具帶走。參以林全鏘於8月2日，傳送訊息向被告催討工程
      款並具體告知上開土牛1台、單輪推車2台、圓鍬2支均尚
      未歸還，然被告當下不僅未質疑上情，反係於8月3日回覆
      「有沒有匯進去了？」，而被告既坦承其確實未支付弘旺
      企業社任何費用，則其明知自己並無付款事實，竟仍假意
      詢問證人林全鏘有無收到款項，其所為顯係藉故推託，益
      徵上開土牛1台、單輪推車2台、圓鍬2支等工具確係被告
      帶走，至為灼然，是被告此部分之詐欺取財犯行亦堪認定
      。
  ㈡就犯罪事實欄二、三所示犯行：
    此部分之犯罪事實業據被告具狀及於本院準備程序、審理中
    均自白不諱，核與證人陳良惠於警詢、本院審理時之證述（
    見偵2655卷P49-51，本院卷P339-343）、證人陳祺臻、林昇
    勇於偵查中之證述相符（見偵2655卷P43-48、P105-106，偵
    10692卷P55-57、P107），及證人郭俊佑、郭志歆於偵查中
    及本院審理中之證述大致相符（見同上卷P41-43、P45-46、
    P47-48、P105-107，本院卷P416-421、P474-480），並有10
    8年12月7日員警職務報告、告訴人陳祺臻、被害人陳良惠指
    認犯罪嫌疑人紀錄表、臺中市○○區○○○街000號百世禮儀社照
    片2張、百世禮儀社前及大明三街往大德七街監視器翻拍照
    片2張、車牌號碼000-0000號自用小客車車輛詳細資料報表
    （見偵2655卷P41之1、P53-63、P67）；108年12月21日員警
    職務報告、告訴人郭俊佑指認犯罪嫌疑人紀錄表、臺中市政
    府警察局第六分局協和派出所受理刑事案件報案三聯單、受
    理各類案件紀錄表、內政部警政署反詐騙諮詢專線紀錄表、
    電話號碼0000000000號通聯調閱查詢單（見偵10692卷P39、
    P49-53、P59-67）；電話號碼0000000000號台灣大哥大查詢
    資料（見偵19597卷P41-46）；被害人陳良惠之手機LINE畫
    面翻拍照片（本院卷P365）等存卷可參，足認被告之自白與
    此部分事實相符，而堪採信，此部分之事實均堪認定。
  ㈢就犯罪事實欄四所示犯行：
    被告固坦承有向告訴人劉昭村施用詐術，而詐得1800元之詐
    欺取財犯行，惟矢口否認有竊取行動電源之犯行。經查：
　　⒈被告並無辦理喪葬事宜之意，竟意圖為自己不法之所有，
      基於詐欺取財之犯意，於109年2月26日12時30分許，至臺
      中市○區○○路0段000○0號萬邦禮儀公司，自稱係「陳嘉銘
      」，向告訴人劉昭村佯稱：其父親在臺中榮民總醫院往生
      ，欲委託其處理後事，並借用禮儀社之廁所。其後告訴人
      劉昭村駕車搭載被告前往臺中榮民總醫院，於同日下午3
      時7分許抵達醫院門口時，被告稱因尚欠5000元之出院費
      用而需借款，然告訴人劉昭村身上僅有1800元，故將之交
      付被告，隨後被告即稱其先去醫院辦理手續，再與告訴人
      劉昭村約定在臺中市○○區○○路000號喪宅會合等情，均為
      被告所自承，核與證人即告訴人劉昭村於偵查中、本院審
      理時此部分之證述相符（見偵13822卷P41-46、P47-49、P
      117-121，本院卷P422-434），並有109年2月23日員警職
      務報告、告訴人劉昭村109年3月10日指認犯罪嫌疑人紀錄
      表、內政部警政署反詐騙諮詢專線紀錄表、臺中市政府警
      察局第二分局永興派出所受理刑事案件報案三聯單、刑案
      紀錄表、受理各類案件紀錄表、告訴人劉昭村與被告（暱
      稱陳嘉銘0000000000）LINE對話紀錄截圖、告訴人劉昭村
      提供被告之手機號碼及照片在卷可佐（見同上卷P39、P51
      -52、P61-66、P75-P83、P127-137），足認被告此部分之
      自白與事實相符，而堪採信，此部分之事實均堪認定。
　　⒉證人即告訴人劉昭村於警詢時證稱：被告於109年2月26日
      中午12時30分許搭計程車至伊公司，並向伊借廁所，當時
      伊的行動電源放置於廁所旁之插座充電，待被告上完廁所
      ，伊即載被告至榮總醫院。當伊於同日下午5時許返回公
      司，發現其行動電源不見了。上開期間僅有伊母親及被告
      進出過廁所，伊有向母親詢間是否有拿行動電源，母親表
      示沒有，且伊公司僅有正門，沒有其他出入口等語（見同
      上卷P42-43）；又於偵訊時具結證稱：伊行動電源放在後
      面充電，被告當天有去後面借廁所，那時伊沒有注意看。
      當伊從大里回來時約下午5時30分許，發現行動電源遺失
      。伊有調監視器，伊公司只有伊跟母親，沒有其他員工，
      當天只有伊、母親及被告進出等語（見同上卷P118）；又
      於本院審理時具結證稱：伊係從大里回來之後發現行動電
      源不見，伊調監視器，除了被告之外沒有其他客人來，伊
      最後一次看到行動電源是在109年2月26日，被告來之前還
      有看到該行動電源等語明確（見本院卷P425-426），其證
      述前後均屬一致，應可採信。是於109年2月26日中午12時
      30分許被告至萬邦禮儀公司借用廁所前，該行動電源尚未
      遭竊，於被告離去後始經告訴人劉昭村發現失竊，期間除
      被告外並無其他外人進出其公司，則被告有為本件竊盜犯
      行，堪以認定。
  ㈣綜上所述，本件事證已臻明確，被告上開犯行，均堪予認定
    ，應予依法論科。
  ㈤至被告就犯罪事實欄一部分另聲請傳喚當時到場施工之師傅
    及其上包到庭作證，並調閱工地附近之監視錄影畫面，待證
    事實為帶走工具的人不是伊；就犯罪事實欄三部分聲請再次
    傳喚證人郭志歆、郭俊佑；就犯罪事實欄四部分，聲請調查
    對其有利之證據等語。惟查：就犯罪事實欄一部分，被告未
    具體陳報上開聲請傳喚對象之姓名及年籍資料，而當時到場
    施工之工頭林山照業已死亡，有其個人基本資料在卷可稽（
    見本院卷P199），已無調查可能。另證人鄧富美於本院審理
    中證稱：關於雇工之工程單要找看看，因時間太久了，伊公
    司的工程很多，那些估價單、工程單不一定在，公司過一段
    時間就會銷燬。本案伊因忘記了，沒有事情可以補充（見本
    院卷P280-281）；證人林全鏘歷次證述亦未提及施工工人或
    被告上包之姓名，僅稱：上包之資料在林山照那邊（見同上
    卷P349），是本院亦無從特定上開被告聲請傳喚對象之身分
    。另就被告聲請調閱工地附近之監視錄影畫面部分，然本件
    自案發之108年7月25日，至被告於111年4月1日本院審理程
    序中聲請調閱時（見同上卷P352），已將近3年，衡諸常情
    顯已逾保存期限，是該部分亦無調查可能性。就犯罪事實欄
    三部分，被告聲請傳喚證人即告訴人郭志歆、郭俊佑，然其
    等均業經本院傳訊到庭接受詰問，被告就相同證人請求再次
    傳喚調查，並未具體敘明有何無法在該次審判期日充分對質
    詰問之事由，本院認無調查之必要，自無再行調查之必要。
    就犯罪事實欄四部分，被告僅泛稱調查對其有利之證據，未
    指出具體有效之調查途徑，且被告上開所辯均不足採信，本
    件依上開證據之調查已可認定被告上開犯行，業經本院說明
    如前，故認均無調查之必要，併此敘明。
三、論罪科刑：　　
　㈠按刑法第339條第1項、同條第2項分別規定詐欺取財罪及詐欺
    得利罪，前者之行為客體係指財物，後者則指取得債權、免
    除債務、延期履行債務或提供勞務等財物以外之財產上不法
    利益（最高法院86年度台上字第3534號刑事判決意旨參照）
    。是核被告如犯罪事實欄一所為，係犯刑法第339條第1項之
    詐欺取財罪及同條第2項之詐欺得利罪；如犯罪事實欄二、㈠
    所為，係犯同法第339條第2項之詐欺得利罪，如犯罪事實欄
    二、㈡所為，係犯同法第339條第1項之詐欺取財罪；如犯罪
    事實欄三所為，係犯刑法第339條第1項之詐欺取財罪；如犯
    罪事實欄四所為，係犯刑法第320條第1項之竊盜罪及同法第
    339條第1項之詐欺取財罪。
　㈡按刑法上一行為而觸犯數罪名之想像競合犯存在之目的，在
    於避免對於同一不法要素予以過度評價，其所謂「同一行為
    」係指所實行者為完全或局部同一之行為而言。因此刑法修
    正刪除牽連犯之規定後，於修正前原認屬於方法目的或原因
    結果之不同犯罪，其間果有實行之行為完全或局部同一之情
    形，應得依想像競合犯論擬（最高法院97年度台上字第3494
    號判決意旨參照）。查被告如犯罪事實欄一所示犯行，係以
    一詐術行為，同時觸犯刑法第339條第1項之詐欺取財罪及同
    條第2項之詐欺得利罪，係一行為觸犯數構成要件相異之罪
    ，為異種想像競合犯，應依刑法第55條前段規定，從一情節
    較重之詐欺取財罪處斷；如犯罪事實欄二、㈡所示向告訴人
    陳祺臻及其父母施用詐術，及如犯罪事實欄三所示向告訴人
    郭志歆、郭俊佑施用詐術，致其等分別受有損害，在自然意
    義上雖非完全一致，然仍具有行為局部同一性，依社會通念
    加以判斷，以評價為一行為較為合理，為想像競合犯，依刑
    法第55條前段規定，均從一情節較重之以詐欺取財罪處斷。
　㈢被告如犯罪事實欄一所示詐欺取財犯行；如犯罪事實欄二、㈠
    所示詐欺得利犯行，及犯罪事實欄二、㈡所示詐欺取財犯行
    ；如犯罪事實欄三所示詐欺取財犯行；如犯罪事實欄四所示
    竊盜及詐欺取財犯行，犯意各別、行為互異，應予分論併罰
    。
　㈣犯罪事實應予更明部分：
　　⒈就犯罪事實欄三部分，公訴意旨雖認被告詐得之金額為6萬
      元，惟無非係以告訴人郭俊佑、郭志歆於警詢中之證稱為
      具（見偵10692卷P41-42、P47-48）。然查，依本件之事
      發經過，實際與被告當面接觸者係告訴人郭俊佑，告訴人
      郭志歆僅係經郭俊佑通知上情，核與告訴人郭志歆於警詢
      中證稱：本件係接到郭俊佑LINE訊息說被騙6萬元乙節相
      符（見同上卷P48）。而告訴人郭俊佑於本院審理中具結
      證稱：伊有交付財物給被告，有一筆是伊本人的錢，另外
      一筆是老闆即郭志歆請伊保管之貨款，因為當時郭志歆有
      請伊收貨款，貨款是郭志歆的。最後郭志歆有把伊的部分
      給他，約接近1萬元等語（見本院卷P475-476、P479-480
      ）。證人郭志歆於本院審理中具結證稱：當天郭俊佑身上
      會有這麼多錢，係因郭俊佑當天剛好有收到別家禮儀公司
      殯葬的費用，因為郭俊佑是負責接體的。伊認為被告係伊
      的客戶，所以借錢的話，是郭俊佑拿自己身上的錢幫伊墊
      的。伊之後有把6萬元連同郭俊佑接體之費用1萬2000元，
      共付了7萬2000元給郭俊佑等語（見同上卷P420-421）。
      比對告訴人郭俊佑、郭志歆所證內容，雖均以告訴人郭俊
      佑有依告訴人郭志歆指示交付被告款項，然就交付款項之
      來源、事後告訴人郭志歆償還告訴人郭俊佑代墊款項部分
      數額，互有出入。又告訴人郭俊佑於本院審理時證稱：伊
      交付給被告之金額伊忘記了，伊沒辦法確認交給被告的金
      額，因為貨款是郭志歆的，伊不知道。伊忘記當時是怎麼
      確認交付6萬元的，也忘記有無先跟郭志歆核對過貨款，
      伊自己的錢是多少伊也忘記了，伊不記得有無任何關於當
      時受損失的相關資料等語（見同上卷P475-476、P479），
      則告訴人郭俊佑是否確實係交付6萬元予被告，尚非無疑
      ，而被告自承詐得之金額為3萬餘元（見同上卷P480），
      爰依有疑惟利被告之原則更明此部分之犯罪事實為3萬元
      。
　　⒉另就犯罪事實欄四部分，公訴意旨雖認被告詐得之金額為3
      000元，然證人即告訴人劉昭村迭於警詢、偵訊、及本院
      審理時均證稱其交付款項為1800元明確（見偵13822卷P43
      -45、P118、本院卷P423-424、P428），公訴意旨此部分
      顯係誤載，亦應予更明。
　㈤被告前因詐欺案件，分別經臺灣桃園地方法院以105年度易字
    第1557號判處有期徒刑4月，及經臺灣雲林地方法院以106年
    度虎簡字第59號判處有期徒刑4月確定，前揭各罪嗣經臺灣
    雲林地方法院以107年度聲字第381號裁定應執行有期徒刑7
    月確定，於107年11月18日執行完畢等情，有臺灣高等法院
    被告前案紀錄表1份在卷可考，其於受有期徒刑執行完畢5年
    以內故意再犯本件有期徒刑以上之各罪，均為累犯。而就應
    否加重其刑之說明責任，檢察官亦於本院審理時說明被告合
    於累犯規定，且主張被告本案所為，與前案為罪質相同之罪
    （見本院卷P560），本院審酌上情，被告於前案執行完畢後
    ，卻對先前所受刑之執行欠缺感知，仍再為本案犯行，足徵
    前案徒刑之執行難收成效，並參酌本案犯罪情節，並無應量
    處最低法定刑，否則有違罪刑相當原則，暨有因無法適用刑
    法第59條酌量減輕其刑之規定，致其人身自由遭受過苛侵害
    之情形，自無司法院釋字第775號解釋之適用，爰依刑法第4
    7條第1項規定及司法院釋字第775號解釋文，均依法加重其
    刑。
　㈥爰審酌被告除上開構成累犯之前科紀錄外，另有多次竊盜、
    詐欺等前科，此觀卷附臺灣高等法院被告前案紀錄表即明，
    素行非佳，其非無工作能力，不思循正途賺取所需，僅為圖
    一己之利而為本件犯行，顯然欠缺對他人財產權之尊重，守
    法觀念尚有不足，並考量其犯罪之動機、目的、手段，向各
    被害人詐騙數額之犯罪所生危害程度，另考量其犯後僅坦承
    部分犯行，雖有與被害人陳良惠達成和解，有本院111年度
    中司刑移調字第506號調解程序筆錄存卷可佐（本院卷P403-
    404），然並未依約賠償，亦迄未能賠償各告訴人之犯後態
    度；兼衡被告國中畢業之智識程度，及其患有癲癇，有法務
    部○○○○○○○111年1月6日中監衛字第11100200490號函及檢附
    被告之就診紀錄在卷可佐（見本院卷P213-220）等一切情狀
    ，分別量處如附表所示之刑，並就如附表編號2、5、6所示
    之罪均諭知易科罰金之折算標準，且就得易科及不得易科之
    罪分別定其應執行刑如主文所示，復諭知得易科之罪應執行
    刑之易科罰金折算標準，以示懲儆。
四、沒收方面：
　  按犯罪所得，屬於犯罪行為人者，沒收之；前二項之沒收，
    於全部或一部不能沒收或不宜執行沒收時，追徵其價額。刑
    法第38條之1第1項前段、第3項分別定有明文。查被告如犯
    罪事實欄一所示犯行詐得相當於雇工費用、土牛租金共1萬5
    400元等值款項之利益，及土牛1台、單輪推車2台、圓鍬2支
    ；如犯罪事實欄二、㈠所示犯行詐得相當於車資2730元之載
    運服務利益，及犯罪事實欄二、㈡所示犯行詐得之1萬元；如
    犯罪事實欄三所示犯行詐得之3萬元；如犯罪事實欄四所示
    竊盜犯行竊得之行動電源1個，及詐欺取財犯行所詐得之180
    0元，核均屬其犯罪所得，均未據扣案，亦未返還予各被害
    人，自應於其所犯各該罪項下，宣告沒收，並諭知於全部或
    一部不能沒收或不宜執行沒收時，追徵其價額。
據上論斷，應依刑事訴訟法第299條第1項前段，刑法第320條第1
項、第339條第1項、第2項、第55條前段、第47條第1項、第51條
第5款、第41條第1項前段、第38條之1第1項前段、第3項，刑法
第1條之1第1項前段，判決如主文。
本案經檢察官鄒千芝提起公訴，檢察官温雅惠到庭執行職務。
中　　華　　民　　國　　111 　年　　8 　　月　　11　　日
                    刑事第十四庭審判長法  官  黃司熒
　　　　　　　　　
　　　　　　　　　                    法  官  許慧珍
　　　　　　　　　
　　　　　　　　　                    法  官  江健鋒
以上正本證明與原本無異。
如不服本判決應於收受判決後20日內向本院提出上訴書狀，並應
敘述具體理由；其未敘述上訴理由者，應於上訴期間屆滿後20日
內向本院補提理由書（均須按他造當事人之人數附繕本）「切勿
逕送上級法院」。
告訴人或被害人如不服判決，應備理由具狀向檢察官請求上訴，
上訴期間之計算，以檢察官收受判決正本之日起算。
                                      書記官  蕭訓慧
中　　華　　民　　國　　111 　年　  8　   月　  11　　日
附錄本案論罪科刑法條全文：
中華民國刑法第320條
意圖為自己或第三人不法之所有，而竊取他人之動產者，為竊盜
罪，處5年以下有期徒刑、拘役或50萬元以下罰金。
意圖為自己或第三人不法之利益，而竊佔他人之不動產者，依前
項之規定處斷。
前二項之未遂犯罰之。

中華民國刑法第339條
意圖為自己或第三人不法之所有，以詐術使人將本人或第三人之
物交付者，處5年以下有期徒刑、拘役或科或併科50萬元以下罰
金。
以前項方法得財產上不法之利益或使第三人得之者，亦同。
前二項之未遂犯罰之。　　

【附表】
編號 犯罪事實 宣告刑及沒收 1 犯罪事實欄一 鄭涼城犯詐欺取財罪，累犯，處有期徒刑捌月，未扣案之犯罪所得新臺幣壹萬伍仟肆佰元、土牛壹台、單輪推車貳台、圓鍬貳支均沒收，於全部或一部不能沒收或不宜執行沒收時，追徵其價額。 2 犯罪事實欄二、㈠ 鄭涼城犯詐欺得利罪，累犯，處有期徒刑參月，如易科罰金，以新臺幣壹仟元折算壹日，未扣案之犯罪所得新臺幣貳仟柒佰參拾元沒收，於全部或一部不能沒收或不宜執行沒收時，追徵其價額。 3 犯罪事實欄二、㈡ 鄭涼城犯詐欺取財罪，累犯，處有期徒刑柒月，未扣案之犯罪所得新臺幣壹萬元沒收，於全部或一部不能沒收或不宜執行沒收時，追徵其價額。 4 犯罪事實欄三 鄭涼城犯詐欺取財罪，累犯，處有期徒刑捌月，未扣案之犯罪所得新臺幣參萬元沒收，於全部或一部不能沒收或不宜執行沒收時，追徵其價額。 5 犯罪事實欄四 鄭涼城犯竊盜罪，累犯，處有期徒刑參月，如易科罰金，以新臺幣壹仟元折算壹日，未扣案之犯罪所得行動電源壹個沒收，於全部或一部不能沒收或不宜執行沒收時，追徵其價額。 6  鄭涼城犯詐欺取財罪，累犯，處有期徒刑參月，如易科罰金，以新臺幣壹仟元折算壹日，未扣案之犯罪所得新臺幣壹仟捌佰元沒收，於全部或一部不能沒收或不宜執行沒收時，追徵其價額。